---
title: "01 01 Introduction to statistics"
author: "Renato Erazo"
date: "31/3/2021"
output:
  pdf_document: default
  html_document: default
  word_document: default
---

```{r setup, include=FALSE}
knitr::opts_chunk$set(echo = TRUE)
```

## R Introducción a la estadística

En esta sección se desarrollan los ejercicios sobre el libro de estadística


Cargar el dataset food_consumption
```{r}
  food_consumption <- readRDS("food_consumption.rds")
```

Cargar librerías requeridas

```{r}
library(dplyr)
library(ggplot2)
```


Cálculo de la media y mediana de consumo en Ecuador, Colombia y Perù

```{r}
#Filtrar por paìs
Ec_consumo <- food_consumption %>% filter(country == "Ecuador")
Co_consumo <- food_consumption %>% filter(country == "Colombia")
Pe_consumo <- food_consumption %>% filter(country == "Peru")

#Calcular la media y mediana por paìs

mean(Ec_consumo$consumption)
median(Ec_consumo$consumption)

mean(Co_consumo$consumption)
median(Co_consumo$consumption)

mean(Pe_consumo$consumption)
median(Pe_consumo$consumption)


```

Filtrar  por filas el consumo de comida (food_consumption) de Ecuador, Colombia y Perù.
Agrupar por país
Calcular la media y median de los kilogramos de comida consumida por persona al año en cada país. Llamar a las columnas media_consumo y mediana_consumo.

```{r}
# Filtrar datos de Ecuador, Colombia y Perù
  food_consumption %>% filter(country %in% c("Ecuador", "Colombia","Peru")) %>%
  # Group by country
  group_by(country) %>%
  # Get mean_consumption and median_consumption
  summarize(media_consumo = mean(consumption),
      mediana_consumo = median(consumption))

```



```{r}
food_consumption %>%
  # Filter for rice food category
  filter(food_category == "rice") %>%
  # Create histogram of co2_emission
  ggplot(aes(x=co2_emission)) +geom_histogram()

food_consumption %>% 
  #filtar la comidad por categoría rice
  filter(food_category == "rice")
%>%
  # Calcular la media y mediana de co2
  
  summarize(media_co2 = mean(co2_emission),mediana = median(co2_emission))
```
Teorema  Central del límite

Cuando lanzamos los dados 5 veces en varias ocaciones el resultado es diferente así como su promedio

```{r}
dado <-c(1,2,3,4,5,6)

ejemplos <- sample(dado, 5, replace = TRUE)
mean(ejemplos)

data.frame(ejemplos) %>% ggplot(aes(x=ejemplos)) + geom_histogram(bins = 6)

ejemplos <- sample(dado, 5, replace = TRUE)
mean(ejemplos)

data.frame(ejemplos) %>% ggplot(aes(x=ejemplos)) + geom_histogram(bins = 6)
```

Si lanzamos los dados varias veces y sacamos su promedio este se asemeja a una distribución normal, así el experimento sea de una distribución uniforme. 

##Esta distribuciòn es conocida como sampling distribution (Solo cuando los experimientos son aleatorios e independientes)


```{r}

ejemplos <- replicate(10,sample(dado, 5, replace = TRUE)%>% mean())


data.frame(ejemplos) %>% ggplot(aes(x=ejemplos)) + geom_histogram(bins = 6)


ejemplos <- replicate(100,sample(dado, 5, replace = TRUE)%>% mean())


data.frame(ejemplos) %>% ggplot(aes(x=ejemplos)) + geom_histogram(bins = 6)

ejemplos <- replicate(1000,sample(dado, 5, replace = TRUE)%>% mean())


data.frame(ejemplos) %>% ggplot(aes(x=ejemplos)) + geom_histogram(bins = 6)


ejemplos <- replicate(10000,sample(dado, 5, replace = TRUE)%>% mean())


data.frame(ejemplos) %>% ggplot(aes(x=ejemplos)) + geom_histogram(bins = 6)


```


TCL el teoréma centra del límite utiliza esta lógica pero usando la desviación estándar

```{r}
ejemplos <- replicate(10,sample(dado, 5, replace = TRUE)%>% sd())


data.frame(ejemplos) %>% ggplot(aes(x=ejemplos)) + geom_histogram(bins = 6)


ejemplos <- replicate(100,sample(dado, 5, replace = TRUE)%>% sd())


data.frame(ejemplos) %>% ggplot(aes(x=ejemplos)) + geom_histogram(bins = 6)

ejemplos <- replicate(1000,sample(dado, 5, replace = TRUE)%>% sd())


data.frame(ejemplos) %>% ggplot(aes(x=ejemplos)) + geom_histogram(bins = 6)


ejemplos <- replicate(10000,sample(dado, 5, replace = TRUE)%>% sd())


data.frame(ejemplos) %>% ggplot(aes(x=ejemplos)) + geom_histogram(bins = 6)
```


## ================== Poisson ============================

Es la probabiliad de cierto nùmero de eventos pasen en un perio de tiempo determinado.

Ejemplos
- Probalibilidad de que por lo menos 5 animales sean adoptados a la semana en una perrera.
- Probailidad de que 12 personas lleguen a un restaurante por hora
- Probabilidad de que existan menos de 20 terremotos en California por año

Lamda = número promedio de eventos que ocuppern en un intervalo de tiempo

##============================= Correlation


Leer rds world_happiness


```{r}
world_happiness <- readRDS("world_happiness_sugar.rds")
```

Relationships between variables
In this chapter, you'll be working with a dataset world_happiness containing results from the 2019 World Happiness Report. The report scores various countries based on how happy people in that country are. It also ranks each country on various societal aspects such as social support, freedom, corruption, and others. The dataset also includes the GDP per capita and life expectancy for each country.

In this exercise, you'll examine the relationship between a country's life expectancy (life_exp) and happiness score (happiness_score) both visually and quantitatively. Both dplyr and ggplot2 are loaded and world_happiness is available.


Create a scatterplot of happiness_score vs. life_exp using ggplot2.


```{r}
# Create a scatterplot of happiness_score vs. life_exp
ggplot(world_happiness,aes(y=happiness_score,x=life_exp)) + geom_point()
```






