---
title: "01 01 Introduction to statistics"
author: "Renato Erazo"
date: "31/3/2021"
output: html_document
---

```{r setup, include=FALSE}
knitr::opts_chunk$set(echo = TRUE)
```

## R Introducción a la estadística

En esta sección se desarrollan los ejercicios sobre el libro de estadística


Cargar el dataset food_consumption
```{r}
  food_consumption <- readRDS("food_consumption.rds")
```

Cargar librerías requeridas

```{r}
library(dplyr)
library(ggplot2)
```


Cálculo de la media y mediana de consumo en Ecuador, Colombia y Perù

```{r}
#Filtrar por paìs
Ec_consumo <- food_consumption %>% filter(country == "Ecuador")
Co_consumo <- food_consumption %>% filter(country == "Colombia")
Pe_consumo <- food_consumption %>% filter(country == "Peru")

#Calcular la media y mediana por paìs

mean(Ec_consumo$consumption)
median(Ec_consumo$consumption)

mean(Co_consumo$consumption)
median(Co_consumo$consumption)

mean(Pe_consumo$consumption)
median(Pe_consumo$consumption)


```

Filtrar  por filas el consumo de comida (food_consumption) de Ecuador, Colombia y Perù.
Agrupar por país
Calcular la media y median de los kilogramos de comida consumida por persona al año en cada país. Llamar a las columnas media_consumo y mediana_consumo.

```{r}
# Filtrar datos de Ecuador, Colombia y Perù
  food_consumption %>% filter(country %in% c("Ecuador", "Colombia","Peru")) %>%
  # Group by country
  group_by(country) %>%
  # Get mean_consumption and median_consumption
  summarize(media_consumo = mean(consumption),
      mediana_consumo = median(consumption))

```



```{r}
food_consumption %>%
  # Filter for rice food category
  filter(food_category == "rice") %>%
  # Create histogram of co2_emission
  ggplot(aes(x=co2_emission)) +geom_histogram()

food_consumption %>% 
  #filtar la comidad por categoría rice
  filter(food_category == "rice")
%>%
  # Calcular la media y mediana de co2
  
  summarize(media_co2 = mean(co2_emission),mediana = median(co2_emission))
```
Teorema  Central del límite

Cuando lanzamos los dados 5 veces en varias ocaciones el resultado es diferente así como su promedio

```{r}
dado <-c(1,2,3,4,5,6)

ejemplos <- sample(dado, 5, replace = TRUE)
mean(ejemplos)

data.frame(ejemplos) %>% ggplot(aes(x=ejemplos)) + geom_histogram(bins = 6)

ejemplos <- sample(dado, 5, replace = TRUE)
mean(ejemplos)

data.frame(ejemplos) %>% ggplot(aes(x=ejemplos)) + geom_histogram(bins = 6)
```

Si lanzamos los dados varias veces y sacamos su promedio este se asemja a una distribución normal, así el experimento sea de una distribución uniforme. Esta distribuciòn es conocida como sampling distribution


```{r}

ejemplos <- replicate(10,sample(dado, 5, replace = TRUE)%>% mean())


data.frame(ejemplos) %>% ggplot(aes(x=ejemplos)) + geom_histogram(bins = 6)


ejemplos <- replicate(100,sample(dado, 5, replace = TRUE)%>% mean())


data.frame(ejemplos) %>% ggplot(aes(x=ejemplos)) + geom_histogram(bins = 6)

ejemplos <- replicate(1000,sample(dado, 5, replace = TRUE)%>% mean())


data.frame(ejemplos) %>% ggplot(aes(x=ejemplos)) + geom_histogram(bins = 6)


ejemplos <- replicate(10000,sample(dado, 5, replace = TRUE)%>% mean())


data.frame(ejemplos) %>% ggplot(aes(x=ejemplos)) + geom_histogram(bins = 6)


```






